Minutes et répertoires du notaire Auguste DESPREZ, 15 avril 1812 - 18 mai 1866 (étude I)
Archives nationales
- Répertoire(s) de Auguste DESPREZ, 2 janvier 1811 - 8 avril 1873; MC/RE/I/20 - MC/RE/I/31
  - Répertoire. 1820, 30 décembre - 1825, 31 mai, 30 décembre 1820 - 31 mai 1825; MC/RE/I/22
    - Inventaire après décès: Dambroisse, Henri. Varennes (rue de), n° 31., 4 mars 1824
      A la requête de Marie Anne THOMAS, sa veuve, et de Catherine d'AMBROISSE.
      inventaire après décès; Varenne (rue de); Dambroisse, Henri
    - Inventaire après décès: Bidou, Charles-François., 9 mars 1824
      Me Jonquoy.
      inventaire après décès; Bidou, Charles-François
    - Inventaire après décès: Damotte, Madeleine-Félicité. Gregoire, Henri-Louis-François (épouse). Bertin Poirée (rue), n° 11., 5 avril 1824
      inventaire après décès; Bertin-Poirée (rue); Damotte, Madeleine-Félicité; Gregoire, Henri-Louis-François
    - Inventaire après décès: Lefresne, Jaques-Hippolyte., 27 avril 1824
      A la requête de Pierre Auguste HERVIEUX et Geneviève LEFRESNE, son épouse, rue Grange Batelière, n° 2, et de Félicité LEFRESNE, rue de Sèvres, n° 31.
      inventaire après décès; Lefresne, Jaques-Hippolyte
    - Inventaire après décès: Stouf, Cornélie. Couder, Louis-Charles-Auguste (épouse). Madame (rue), n° 13., 28 avril 1824
      inventaire après décès; Madame (rue); Stouf, Cornélie; Couder, Louis-Charles-Auguste
    - Inventaire après décès: Soule, Pierre. Taranne (rue), n° 1. Cabinet d'affaires (tenant un), 3 mai 1824
      A la requête de Marie BARCOUDA, sa veuve. 13 décembre 1824, enchères du cabinet.
      inventaire après décès; Taranne (rue); Soule, Pierre
    - Inventaire après décès: Meunier, Isabelle-Adélaïde. Cudrot, Joseph (épouse). Vieux Colombier (rue du), n° 3., 6 mai 1824
      inventaire après décès; Vieux-Colombier (rue du); Meunier, Isabelle-Adélaïde; Cudrot, Joseph
    - Inventaire après décès: Bertin, Alexandrine-Marie-Madeleine. Henriaut, Pascal (épouse). Boucheries Saint Germain (rue des), n° 58., 7 mai 1824
      inventaire après décès; Boucheries-Saint-Germain (rue des); Bertin, Alexandrine-Marie-Madeleine; Henriaut, Pascal
    - Inventaire après décès: Thomas, Jean-Baptiste-François. Poulletier (rue), n° 5 / île-Saint Louis., 14 mai 1824
      A la requête de Marie Jeanne CHAGNET, sa veuve.
      inventaire après décès; Poulletier (rue); Saint-Louis (île); Thomas, Jean-Baptiste-François
    - Inventaire après décès: Lefevre, Marie-Anne. Mutrel, Michel-François (veuve)., 18 mai 1824
      A la requête de Charles François Jacques MUTREL, rue des Mauvais Garçons, n° 17, et Madeleine VALENTYNS veuve de Nicolas Ambroise MUTREL, rue de l'Ecole de Médecine, n° 35.
      inventaire après décès; Lefevre, Marie-Anne; Mutrel, Michel-François
    - Inventaire après décès: Lebeau, Antoine-Charles., 18 mai 1824
      A la requête de Hippolyte VOINCHET, rue de Sèvres, n° 19, et de Cécile Antoinette LEMOINE, rue du Faubourg Montmartre, n° 12.
      inventaire après décès; Lebeau, Antoine-Charles
    - Inventaire: Legis, Anne-Geneviève. Mourot, Jean-François (épouse). Four Saint Germain (rue du), n° 43., 25 mai 1824
      Papiers.
      inventaire; Four-Saint-Germain (rue du); Legis, Anne-Geneviève; Mourot, Jean-François
    - Inventaire après décès: Lheurin, Louis-Anastase., 26 mai 1824
      A la requête de Charles Olivier Lalle, rue Saint Honoré, n° 287, administrateur provisoire de Hyacinthe Généreux Lheurin, interdit, et tuteur de Joséphine Amable Lheurin.
      inventaire après décès; Lheurin, Louis-Anastase; Lalle, Charles Olivier; Lheurin, Hyacinthe Généreux; Lheurin, Joséphine Amable
    - Inventaire après décès: Cabanettes dit Lecomte, Pierre. France Nouvelle (rue de la), n° 77. Montmartre. Vins traiteur (marchand de), 23 juin 1824
      A la requête de Catherine Broust, sa veuve.
      2 août 1824, enchères du fonds.
      inventaire après décès; Montmartre (ancienne commune); Nouvelle-France (chemin de la); Cabanettes, Pierre; Lecomte, Pierre; Broust, Catherine; commerçant
    - Inventaire après décès: Sauce, Jacques-François., 5 juillet 1824
      A la requête de Marie Anne Euphrasie Sauce épouse séparée de corps et de biens de Claude Victoire Decaux à Formerie (Oise), et Alexandre Sauce, même adresse.
      inventaire après décès; Sauce, Jacques François; Sauce, Marie Anne Euphrasie; Decaux, Claude Victoire; Sauce, Alexandre
    - Inventaire après décès: Thomas de La Caunelaye, Ambroisine-Marie-Jéromine. Du Touchet, Gilles-Hyacinthe-Jacques (comte) (veuve). Faubourg Saint Denis (rue du), n° 112., 21 juillet 1824
      inventaire après décès; Faubourg-Saint-Denis (rue du); Thomas de La Reigneraye et de La Caunelaye, Ambroisine Marie Jéromine; Touchet, Gilles Hyacinthe Jacques de
    - Inventaire après décès: Duvinage, Augustin-Louis. Princesse (rue), n° 16., 31 août 1824
      inventaire après décès; Princesse (rue); Duvinage, Augustin-Louis
    - Inventaire après décès: Kearny, Charles. Irlandais (rue des), n° 3. Abbé, 2 septembre 1824
      Le même jour, inventaire des meubles, titres et papiers appartenant au collège des Irlandais, en présence de Jean Ryan, prélat romain, nommé administrateur du collège, de Pierre Alexandre de Beaulieu, secrétaire archiviste du bureau gratuit des établissements britanniques en France, rue Saint Thomas-d'Enfer, n° 3, et de Antoine Marie Marguerite Bosquillon, caissier, rue Culture-Sainte Catherine, n° 60.
      inventaire après décès; Irlandais (rue des); Kearny, Charles; Ryan, Jean; Beaulieu, Pierre Alexandre de; Bosquillon, Antoine Marie Marguerite; abbé
    - Inventaire après décès: Bigot, Jeanne-Véronique. Meissen, Jean-Christian (épouse). Servandoni (rue), n° 7., 21 septembre 1824
      inventaire après décès; Servandoni (rue); Bigot, Jeanne-Véronique; Meissen, Jean-Christian
    - Inventaire après décès: Blin, Charles-Alexandre. Montparnasse (barrière du)., 28 septembre 1824
      inventaire après décès; Montparnasse (barrière du); Blin, Charles-Alexandre
    - Inventaire après décès: Lemercier, Jaques. Saint Jacques (rue), n° 174., 1er octobre 1824
      inventaire après décès; Saint-Jacques (rue); Lemercier, Jaques
    - Inventaire après décès: Malpeau, Geneviève. Colin, Michel (veuve). Bac (rue du), n° 123., 11 octobre 1824
      inventaire après décès; Bac (rue du); Malpeau, Geneviève; Colin, Michel
    - Inventaire après décès: Boilot, Charles-Antoine. Four Saint Germain (rue du), n° 18., 12 octobre 1824
      inventaire après décès; Four-Saint-Germain (rue du); Boilot, Charles-Antoine
    - Inventaire après décès: Bernard, Marie-Marguerite. Leclere, Nicolas (veuve). Maire (rue au), n° 29., 16 octobre 1824
      A la requête de Charles Marie ALLEVIN, rue Clocheperce, n° 16.
      inventaire après décès; Maire (rue au); Bernard, Marie-Marguerite; Leclere, Nicolas
    - Inventaire après décès: Bottin, Marie-Bon-Philippe., 23 novembre 1824
      A la requête de Marie Françoise Jacqueline BOTTIN veuve de François DUHAMEL, rue Saint Paul, n° 20, et François BAUDIER, fusilier au 3e bataillon de la 6e compagnie du 2e régiment d'infanterie de la garde royale, à l'Ecole militaire.
      inventaire après décès; Bottin, Marie-Bon-Philippe
    - Inventaire après décès: Borel, Louis-Antoine. Royale (place), n° 13., 30 décembre 1824
      inventaire après décès; Royale (place); Borel, Louis-Antoine
    - Inventaire après décès: Darribeau, Michel. Planche (rue de la), n° 13., 14 janvier 1825
      inventaire après décès; Planche (rue de la); Darribeau, Michel
    - Inventaire après décès: Cousin, Esther-Louise. Baume, Antoine-Raoul (épouse). Bondy (rue de), n° 34., 19 janvier 1825
      inventaire après décès; Bondy (rue de); Cousin, Esther-Louise; Baume, Antoine-Raoul
    - Inventaire après décès: Letoffe, Henri-Jean. Beaurepaire (rue), n° 24., 31 janvier 1825
      inventaire après décès; Beaurepaire (rue); Letoffe, Henri-Jean
    - Inventaire après décès: Collin, Jean-Louis. Servandoni (rue), n° 23., 16 février 1825
      inventaire après décès; Servandoni (rue); Collin, Jean-Louis
    - Inventaire après décès: Revillon, Fulcran-François. Seine (rue de), n° 51 / Saint Germain., 17 février 1825
      inventaire après décès; Saint-Germain (faubourg); Seine (rue de); Revillon, Fulcran-François
    - Inventaire après décès: Sarlin, François. Invalides. Lieutenant honoraire, 22 février 1825
      inventaire après décès; Invalides (hôtel des); Sarlin, François
    - Inventaire après décès: Mazion, Michel. Neuve des Mathurins (rue), n° 25., 26 février 1825
      inventaire après décès; Neuve-des-Mathurins (rue); Mazion, Michel
    - Inventaire après décès: Barbier, Alexandre-Pierre-Marie. Hanovre (rue de), n° 1., 26 février 1825
      inventaire après décès; Hanovre (rue de); Barbier, Alexandre-Pierre-Marie
    - Inventaire après décès: Cardon, Marie-Marguerite-Joséphine. Huppe, Denis (épouse). Saint André des Arts (rue), n° 12., 19 mars 1825
      inventaire après décès; Saint-André-des-Arts (rue); Cardon, Marie-Marguerite-Joséphine; Huppe, Denis
    - Inventaire après décès: Travers, Marie-Anne. Didot, Pierre-François (veuve). Vaugirard (rue de), n° 11., 5 avril 1825
      inventaire après décès; Vaugirard (rue de); Travers, Marie-Anne; Didot, Pierre-François
    - Inventaire après interdiction de Louis François Dailly, rue du Faubourg Saint-Antoine, n° 284, à la requête de Joseph Archimède Smith, avoué, rue de l'Odéon, n° 27, administrateur provisoire., 27 mai 1825
      inventaire; Faubourg-Saint-Antoine (rue du); Odéon (rue de l'); Dailly, Louis François; Smith, Joseph Archimède; avoué
  - Répertoire. 1825, 2 janvier - 1828, 10 octobre, 2 janvier 1825 - 10 octobre 1828; MC/RE/I/23
    - Inventaire après décès: Ginoth, Marie-Jeanne. Driancourt, Robert-Marc (épouse). Gérard Beauquet (rue), n° 2., 9 juin 1825
      inventaire après décès; Gérard-Beauquet (rue); Ginoth, Marie-Jeanne; Driancourt, Robert-Marc
    - Inventaire après décès: Courtier de La-Boulaye, Louis-Charles. Saint Germain l'Auxerrois (rue), n° 35. Avocat, 14 juin 1825
      A la requête de Marie Josèphe Augustine GOHIER d'ARMENON, sa veuve.
      inventaire après décès; Saint-Germain-l'Auxerrois (rue); Courtier de La-Boulaye, Louis-Charles; avocat
    - Inventaire après décès: Yvon, Anne-Julienne. Firmin, Jacques (veuve). Vieux Colombier (rue du), n° 12., 17 juin 1825
      A la requête de Jacques Charles FIRMIN et de Louise Julienne FIRMIN, rue des Tournelles, n° 26.
      inventaire après décès; Vieux-Colombier (rue du); Yvon, Anne-Julienne; Firmin, Jacques
    - Procès-verbal et inventaire après décès: Dubedat, Marie. Pinard, Jean-Baptiste (épouse). Anjou Dauphine (rue d'), n° 8., 18 août 1825
      procès-verbal; inventaire après décès; Anjou-Dauphine (rue d'); Dubedat, Marie; Pinard, Jean-Baptiste
    - Inventaire après décès: Facquer, Jean-Baptiste. Temple (rue du), n° 98., 19 août 1825
      inventaire après décès; Temple (rue du); Facquer, Jean-Baptiste
    - Inventaire après décès: Lefebvre, Marie-Jeanne. Gelin, Antoine-Nicolas (épouse en 2e noces)/Fremont, Nicolas-Pierre (veuve en 1ères noces). Chartres (rue de), n° 2., 22 août 1825
      inventaire après décès; Chartres (rue de); Lefebvre, Marie-Jeanne; Gelin, Antoine-Nicolas (épouse en 2e noces); Fremont, Nicolas-Pierre (veuve en 1ères noces)
    - Inventaire après décès: Dore, Jean-Baptiste. Poitou (rue de), n° 3., 24 août 1825
      inventaire après décès; Poitou (rue de); Dore, Jean-Baptiste
    - Inventaire après décès: Pelletier, Alexis-Jean-Baptiste. Faubourg du Temple (rue du), n° 74., 31 août 1825
      inventaire après décès; Faubourg-du-Temple (rue du); Pelletier, Alexis-Jean-Baptiste
    - Inventaire après décès: Coqueret, Henri-Joseph. Four (rue du), n° 30., 28 septembre 1825
      inventaire après décès; Four (rue du); Coqueret, Henri-Joseph
    - Inventaire après décès: Larauza, Jean-Louis. Enfer (rue d'), n° 45 / Saint Michel., 20 octobre 1825
      inventaire après décès; Enfer (rue d'); Larauza, Jean-Louis
    - Inventaire après décès: Bosquillon, Antoine-Marie-Marguerite. Culture Sainte Catherine (rue), n° 60., 3 novembre 1825
      inventaire après décès; Culture-Sainte-Catherine (rue de la); Bosquillon, Antoine-Marie-Marguerite
    - Inventaire après décès: Laideguive, Jean-Baptiste. Pierre Sarrasin (rue), n° 13., 17 novembre 1825
      inventaire après décès; Pierre-Sarrazin (rue); Laideguive, Jean-Baptiste
    - Inventaire après décès: Rambure, Claude-André. Childebert (rue), n° 5., 22 novembre 1825
      inventaire après décès; Childebert (rue); Rambure, Claude-André
    - Inventaire après décès: Viellot, Marie-Madeleine. Goulet, Mathurin (épouse en 2e noces). Chidaine, Guillaume (veuve en 1ères noces). Saint-Nicolas du Chardonnet (rue), n° 10., 6 décembre 1825
      inventaire après décès; Saint-Nicolas-du-Chardonnet (rue); Viellot, Marie-Madeleine; Goulet, Mathurin; Chidaine, Guillaume
    - Inventaire après décès: Ligne, Marguerite-Geneviève. Stoussaye, Nicolas (épouse). Egoût (rue de l'), n° 6., 19 décembre 1825
      inventaire après décès; Ligne, Marguerite-Geneviève; Stoussaye, Nicolas
    - Inventaire après décès: Ravon, Marie-Madeleine. Pruneau, Jean-Baptiste (épouse). Grenelle (rue), n° 86 / Saint Germain., 20 décembre 1825
      inventaire après décès; Grenelle (rue de); Saint-Germain (faubourg); Ravon, Marie-Madeleine; Pruneau, Jean-Baptiste
    - Inventaire après décès: Daligny, Jean-Pierre-Bruno. Noyers (rue des), n° 49., 21 décembre 1825
      inventaire après décès; Noyers (rue des); Daligny, Jean-Pierre-Bruno
    - Inventaire après décès: Plat, Pierre-Joseph. Saint Eloi (rue), n° 16., 22 décembre 1825
      inventaire après décès; Saint-Eloi (rue); Plat, Pierre-Joseph
    - Inventaire après décès: Ango, Marie-Anne-Thérèse. Vieille Estrapade (rue de la), n° 13., 22 décembre 1825
      inventaire après décès; Estrapade (rue de l'); Ango, Marie-Anne-Thérèse
    - Inventaire après décès: Frerot, Caroline. Calimas, Louis-François-Joseph (épouse). Four Saint Germain (rue du), n° 5., 26 décembre 1825
      inventaire après décès; Four-Saint-Germain (rue du); Frerot, Caroline; Calimas, Louis-François-Joseph
    - Inventaire après décès: Lefresne, Sébastien. Canettes (rue des), n° 11., 12 janvier 1826
      inventaire après décès; Canettes (rue des); Lefresne, Sébastien
    - Inventaire après décès: Noel, Madeleine-Pierrette. Derval, Jean-Charles (veuve). Vieux Colombier (rue du), n° 5., 17 janvier 1826
      inventaire après décès; Vieux-Colombier (rue du); Noel, Madeleine-Pierrette; Derval, Jean-Charles
    - Inventaire après décès: Hussenet, Jean. Charretière (rue), n° 14., 24 janvier 1826
      inventaire après décès; Charretière (rue); Hussenet, Jean
    - Inventaire après décès: Delehelle devicques, Jean-Louis-Joseph-Albert-Hippolyte. Invalides (boulevard des), n° 8., 8 février 1826
      inventaire après décès; Invalides (boulevard des); Delehelle devicques, Jean-Louis-Joseph-Albert-Hippolyte
    - Inventaire après décès: Saint-Pray, Anne-Louise-Amandine de. Henrichs, Hermann (épouse séparée). Phélipeau (rue), n° 9., 14 février 1826
      inventaire après décès; Phélipeaux (rue); Saint-Pray, Anne-Louise-Amandine de; Henrichs, Hermann
    - Inventaire après décès: Bayard, Jean-Baptiste-Julien. Hôpital (boulevard de l'), n° 32., 17 février 1826
      inventaire après décès; Hôpital (boulevard de l'); Bayard, Jean-Baptiste-Julien
    - Inventaire après décès: Durfort, Charles-Armand-Fidèle (comte de Duras)., 25 février 1826
      inventaire après décès; Durfort, Charles-Armand-Fidèle (comte de Duras)
    - Inventaire après décès: Decaix, Jacques. Cléry (rue de), n° 17., 4 avril 1826
      Alexandrine Julie CAVILLON, sa veuve.
      22 avril 1828, procès-verbal d'enchères d'une maison à Courbevoie (Hauts-de-Seine).
      inventaire après décès; Cléry (rue de); Decaix, Jacques
    - Inventaire après décès: Dupre, Elisabeth-Sophie. Didot, Pierre-Henri (épouse). Vaugirard (rue de), n° 13., 24 avril 1826
      inventaire après décès; Vaugirard (rue de); Dupre, Elisabeth-Sophie; Didot, Pierre-Henri
    - Inventaire après décès: Bouffare, Jean-Toussaint-Pierre. Regnault Le Fèvre (rue), n° 6., 1er mai 1826
      inventaire après décès; Renaud-Lefèvre (rue); Bouffare, Jean-Toussaint-Pierre
    - Inventaire après décès: Fourmont, Marie-Louise. Rossignol, Barthélemy (épouse). Saints Pères (rue des), n° 73., 8 mai 1826
      inventaire après décès; Saints-Pères (rue des); Fourmont, Marie-Louise; Rossignol, Barthélemy
    - Inventaire après décès: Preuvot, Marie-Madeleine. Schemet de Marechal, Pierre (veuve). Varennes (rue de)., 2 juin 1826
      inventaire après décès; Varenne (rue de); Preuvot, Marie-Madeleine; Schemet de Marechal, Pierre
    - Inventaire après interdiction de Emilie Louise de Beauharnais, épouse de Antoine Marie Armand de Lavalette, rue Richepanse, n° 5., 7 juin 1826
      inventaire; Richepance (rue); Lavallette, Antoine Marie (1769-1830, comte de); Lavallette, Emilie de Beauharnais (1781-1855, comtesse de)
    - Inventaire après décès: Aubert, Charles-Philippe. Meslay (rue), n° 67., 9 juin 1826
      inventaire après décès; Meslay (rue); Aubert, Charles-Philippe
    - Inventaire après décès: Lenfant, Marie-Jeanne. Fessard, Louis-Eloi (veuve). Saint Claude (rue), n° 6., 10 juin 1826
      inventaire après décès; Saint-Claude (rue); Lenfant, Marie-Jeanne; Fessard, Louis-Eloi
    - Inventaire après décès: Baecque, Louise-Elisabeth-Marie de. Morliere, Pierre-Nicolas (épouse). Bourg Tibourg (rue du), n° 21., 29 juin 1826
      inventaire après décès; Bourg-Tibourg (rue du); Baecque, Louise-Elisabeth-Marie de; Morliere, Pierre-Nicolas
    - Inventaire après décès: Magdelain, Martine-Joséphine. Tetard, Marie-Gilbert-Victor (épouse). Roissy., 16 août 1826
      inventaire après décès; Magdelain, Martine-Joséphine; Tetard, Marie-Gilbert-Victor
    - Inventaire après décès: Corot, François. Four Saint Germain (rue du), n° 320., 30 août 1826
      inventaire après décès; Four-Saint-Germain (rue du); Corot, François
    - Inventaire après décès: Cabanes, Antoine-Jean. Anjou Dauphine (rue d'), n° 2., 5 septembre 1826
      inventaire après décès; Anjou-Dauphine (rue d'); Cabanes, Antoine-Jean
    - Inventaire après décès: Lesimple, Joséphine. Maillard, Pierre-Paul-Félix (épouse). Varennes (rue de), n° 31 / Faubourg Saint Germain., 25 octobre 1826
      inventaire après décès; Saint-Germain (faubourg); Varenne (rue de); Lesimple, Joséphine; Maillard, Pierre-Paul-Félix
    - Inventaire après décès: Lebrun, Rosalie. Gaillard, Simon (épouse). Mouffetard (rue), n° 252., 22 novembre 1826
      inventaire après décès; Mouffetard (rue); Lebrun, Rosalie; Gaillard, Simon
    - Inventaire après décès: Gerboy, Jean-Baptiste. Sainte Marguerite-Saint Germain (rue), n° 16., 24 novembre 1826
      inventaire après décès; Sainte-Marguerite-Saint-Germain (rue); Gerboy, Jean-Baptiste
    - Inventaire après décès: Plaine, Louis-Pierre. Four (rue du)., 18 décembre 1826
      inventaire après décès; Four (rue du); Plaine, Louis-Pierre
    - Inventaire après décès: Thevenin, Joseph. Champlette (sic)., 28 décembre 1826
      inventaire après décès; Thevenin, Joseph
    - Inventaire après décès: Boizot, Marie-Emilie. Milon, Jean (épouse). Coquillière (rue), n° 41., 29 décembre 1826
      inventaire après décès; Coquillière (rue); Boizot, Marie-Emilie; Milon, Jean
    - Inventaire après décès: Perigot, Edmée. Grimault, Jean-Thibault (veuve). Neuve Saint Etienne (rue), n° 20., 10 janvier 1827
      inventaire après décès; Neuve-Saint-Etienne (rue); Perigot, Edmée; Grimault, Jean-Thibault
    - Inventaire après décès: Grosjean, Marie-Désirée. Delapierre, André-Jean-Baptiste (épouse). Sèvres (rue de), n° 101., 5 février 1827
      inventaire après décès; Sèvres (rue de); Grosjean, Marie-Désirée; Delapierre, André-Jean-Baptiste
    - Inventaire après décès: Andry, Jean-Baptiste-Gabriel. Enfer (rue d'), n° 27 / Saint Michel., 5 février 1827
      inventaire après décès; Enfer (rue d'); Andry, Jean-Baptiste-Gabriel
    - Inventaire après décès: Couverchel, Adélaïde-Aglaé. Saint Martin (boulevard), n° 12., 12 février 1827
      inventaire après décès; Saint-Martin (boulevard); Couverchel, Adélaïde-Aglaé
    - Inventaire après décès: Legrand, Marie-Catherine. Dumoulin, Louis-Vincent (veuve). Saint Jacques (rue), n° 328., 3 mars 1827
      inventaire après décès; Saint-Jacques (rue); Legrand, Marie-Catherine; Dumoulin, Louis-Vincent
    - Inventaire après décès: Signol, Jean-Laurent. Montrouge (petit), n° 18 / 92, arrondissement de Sceaux., 13 mars 1827
      inventaire après décès; Montrouge (ancienne commune); Petit Montrouge (quartier); Signol, Jean-Laurent
    - Inventaire après décès: Ruault, Henri-Charles. Saint Louis (rue), n° 20 / île Saint Louis., 14 mai 1827
      inventaire après décès; Saint-Louis (rue); Saint-Louis (île); Ruault, Henri-Charles
    - Inventaire après décès: Marmo, Jean. Vincennes / 94., 15 mai 1827
      inventaire après décès; Vincennes (Val-de-Marne); Marmo, Jean
    - Inventaire après décès: Sanson, François-Alexandre. Odéon (rue de l'), n° 23., 12 juin 1827
      inventaire après décès; Odéon (rue de l'); Sanson, François-Alexandre
    - Inventaire après décès: Melchior, Nicolas. Quatre Vents (rue des), n° 7. Commerçant, 21 juin 1827
      7 juin 1828, procès-verbal d'enchères d'un fonds de commerce à la requête de Marie Denise Françoise LIARD, sa veuve.
      inventaire après décès; Quatre-Vents (rue des); Melchior, Nicolas; commerçant
    - Inventaire après décès: Roch, Pierre-Joseph., 22 juin 1827
      inventaire après décès; Roch, Pierre-Joseph
    - Inventaire après décès: Jarry, Pierre-Armand de., 6 juillet 1827
      Sophie Antoinette Philippine LEVASSEUR, sa veuve, rue des Vieux Augustins, n° 61.
      inventaire après décès; Jarry, Pierre-Armand de
    - Inventaire après décès: Hubert, Alexandre., 31 juillet 1827
      inventaire après décès; Hubert, Alexandre
    - Inventaire après décès: Thevenin, Jean-Louis-Marie. Sèvres (rue de), n° 59., 7 août 1827
      inventaire après décès; Sèvres (rue de); Thevenin, Jean-Louis-Marie
    - Inventaire après décès: Till, Emmanuel. Maine (chaussée du). Loueur de carrosses, 8 août 1827
      12 janvier 1829, procès-verbal pour parvenir à l'adjudication d'un fonds de loueur de carrosses, rue du Maine, n° 4, à la requête de Rosalie Philippine ROUGNON, sa veuve, RE/I/24.
      inventaire après décès; Maine (avenue du); Till, Emmanuel; loueur de véhicules
    - Inventaire après décès: Chocquenot, Louis-Edme. Dragon (rue du), n° 3., 9 août 1827
      inventaire après décès; Dragon (rue du); Chocquenot, Louis-Edme
    - Inventaire après décès: Richard, Charlotte-Louise-Geneviève-Claude-Eglée. Boursier, Antoine (épouse). Quatre Vents (rue des), n° 17., 28 septembre 1827
      Me Deschenes jeune.
      inventaire après décès; Quatre-Vents (rue des); Richard, Charlotte-Louise-Geneviève-Claude-Eglée; Boursier, Antoine
    - Inventaire après décès: Davaux, Charlotte-Louise-Rosalie. Barbe, Jacques-Louis (épouse). Saint Antoine (rue), n° 109., 10 octobre 1827
      inventaire après décès; Saint-Antoine (rue); Davaux, Charlotte-Louise-Rosalie; Barbe, Jacques-Louis
    - Inventaire après décès: Trimond, Marie-Etiennette-Pauline de. Gueau, Jacques-Philippe-Edme (comte de Reverseaux) (veuve). Saint Dominique-Saint Germain (rue), n° 29. Supplément d'inventaire fait à Mantes., 10 novembre 1827
      inventaire après décès; Mantes-la-Jolie (Yvelines); Saint-Dominique-Saint-Germain (rue); Trimond, Marie-Etiennette-Pauline de; Guéau de Reverseaux, Jacques-Philippe-Edme
    - Inventaire après décès: Doublet, Esther-Justin. Gaillon (rue), n° 7., 21 novembre 1827
      inventaire après décès; Gaillon (rue); Doublet, Esther-Justin
    - Inventaire après décès: Grandin, Louis. Buci (rue de), n° 34., 22 novembre 1827
      inventaire après décès; Buci (rue de); Grandin, Louis